【裁判字號】    95,聲,1883
【裁判日期】    951026
【裁判案由】    返還擔保金
【裁判全文】
臺灣高雄地方法院民事裁定              95年度聲字第1883號
聲  請  人  台東區中小企業銀行股份有限公司
法定代理人  丙○○
代  理  人  甲○○
相  對  人  乙○○原名吳何堂.
當事人間聲請返還擔保金事件，本院裁定如下：
    主  文
本院九十年度存字第一０一六號提存事件聲請人所提存之中央政
府建設公債八十六年度甲類第四期債票，登錄面額新台幣伍拾萬
元壹張（票號：八六Ｅ０三一０三Ｃ號，附第七至十期息票），
准予返還。
    理  由
一、按訴訟終結後，供擔保人證明已定20日以上之期間，催告受
    擔保利益人行使權利而未行使者，法院應依其聲請，以裁定
    命返還提存物或保證書，民事訴訟法第104 條第1 項第3 款
    定有明文。至所謂訴訟終結，在因假扣押或假處分所供擔保
    之情形，因該擔保係為保障受擔保利益人因不當假扣押或假
    處分所受損害而設，倘執行法院已依假扣押或假處分裁定實
    施假扣押或假處分之執行，則在供擔保人撤回假扣押或假處
    分之執行前，受擔保利益人所受損害仍可能繼續發生，損害
    額既未確定，自無強令其行使權利之理。故在假扣押或假處
    分所供之擔保，供擔保人依民事訴訟法第106 條準用同法第
    104 條第1 項第3 款規定，聲請以裁定命返還其擔保金之場
    合，必供擔保人已撤回假扣押或假處分之執行，始得謂與民
    事訴訟法第104 條第1 項第3 款所定之「訴訟終結」相當，
    而得依該條款行使定期催告之權利。（最高法院86年度台抗
    字第53號裁定可資參考)
二、本件聲請意旨略以：兩造間假扣押事件，聲請人前依本院88
    年度裁全字第4099號民事裁定提供新臺幣（下同）334,000
    元為擔保金，並以本院88年度存字第4427號提存在案。嗣經
    本院以89年度聲字第1729號准予變換提存物，聲請人乃提供
    中央政府建設公債86年度甲類第4 期債票，登錄面額50 萬
    元1 張（票號：86E03103C 號，附第7 至10期息票）為擔保
    ，並以本院90年度存字第1016號提存在案。茲聲請人已撤回
    假扣押執行程序，且聲請撤銷上開假扣押裁定，經本院以95
    年度裁全聲字第121 號准予撤銷確定在案，亦已以存證信函
    催告相對人於文到後20日內行使權利，惟相對人迄未行使權
    利，爰依民事訴訟法第104 條第1 項第3 款規定，聲請發還
    擔保金等語，並提出本院88年度全字第4099號民事裁定書、
    95 年 度裁全聲字第121 號民事裁定書暨確定證明書、存證
    信函暨回執、本院95年4 月19日95雄院隆民莊88執全字第34
    19號通知書為證。
三、聲請人主張之上開事實，業據其提出上開文書為證，並經本
    院依職權調閱本院88年度全字第4099號保全程序卷宗、89年
    度聲字第1729號民事聲請卷宗、90年度存字第1016號提存卷
    宗審核屬實，而相對人迄今仍未行使權利，亦有本院民事紀
    錄科查詢表1 份、電話紀錄5 份在卷可稽，從而聲請人聲請
    發還擔保金，依法尚無不合，自應予以准許。
四、依民事訴訟法第104 條第1 項第3 款，裁定如主文。
中    華    民    國    95    年    10    月    26    日
                  民事第二庭法  官  黃悅璇
正本證明與原本無異。
如不服本裁定應於送達後10日內向本院提出抗告狀，並繳納裁判
費新台幣1,000元。
中    華    民    國    95    年    10    月    26    日
                            書記官  吳慕瑩


司法院資訊處製作；財團法人民間司法改革基金會備份。
